# JENNIFER VÉLEZ SEGURA

#### Magister en Bioinformática

Bogotá D.C, Colombia https://github.com/jevelezse in linkedin.com/in/jennifer-velez-segura-34502958/



### **PROFILE**

Bióloga con conocimientos en citogenética clásica (cariotipos en médula ósea, muestras de líquido y sangre amniótica) y Máster en Bioinformática. Habilidades en programación con Python, R y Shell para el análisis de datos biológicos y el uso de técnicas de minería de datos y de computación de alto desempeño. Experiencia con análisis de exoma completo y genoma completo para soporte diagnóstico. Interesada en aplicar técnicas de aprendizaje automático en datos biológicos.

## **EXPERIENCIA**

#### Citogenetista y Bioinformática

#### Genetix S.A.S

Enero 2015 - Actualidad

Pagotá D.C., Colombia

- Análisis citogenético de muestras de sangre periférica, médula ósea, líquido amniótico y vellosidad corial.
- Diseño e implementación de pipelines bioinformáticos para el análisis de secuencias biológicas.
- Análisis de exomas y paneles de secuenciación (NGS).

#### Citogenetista

#### Biogenética Diagnostica SAS

May 2013 - Nov 2014

P Bogotá D.C., Colombia

- Análisis citogenético de muestras de sangre periférica, médula ósea, líquido amniótico y vellosidad corial.
- Siembra y cosecha de muestras en sangre periférica y médula ósea.

#### Citogenetista

#### Laboratorio de Genética y Biología Molecular

**2013 - 2012** 

P Bogotá D.C., Colombia

- Análisis citogenético de muestras de sangre periférica, médula ósea, líquido amniótico y vellosidad corial.
- Siembra y cosecha de muestras en sangre periférica y médula ósea.

## FILOSOFÍA DE VIDA

"Los problemas son parte de la vida y la busqueda de soluciones también."

### **LOGROS**

**P** 

Aprender a programar

para poder desarrollar soluciones a problemas biológicos.



**Aprender Machine Learning** 

y poderlo aplicar a la para entender diferentes tipos de datos



Ser conferencista en Pycon Colombia

mostrar a otras personas lo que se puede hacer con Python y R.



Ganadora de retos en ciencia de datos:

El primer reto Stem Sports y Big Data Colombia 2016 y Ganadora de la primera Hackaton scotiabank grupo Segmentación de clientes 2018

### **FORTALEZAS**

Trabajo en equipo.

Solución de problemas

Aprendizaje continuo

Bash |

Python y R.

Trabajo en laboratorio.

### **IDIOMAS**

Inglés Español



## **EDUCACIÓN**

Magister en Bioinformática Universidad Nacional de Colombia

₩ 2019

Licenciatura en Biología

Universidad Distrital Francisco José de Caldas

**2012** 

### **REFERENCIAS**

Nataly Morales. Biol.

@ natys.moralitos@gmail.com

■ Bogotá D.C, Colombia

**\** 317-425-6541

Sergio Solano. Msc Estadística.

@ Sergiosolano91@hotmail.com

Bogotá D.C, Colombia

**\** 320-239-8579



#### Ser guía de Django Girls Colombia

Ser invitada como guía ha sido una de las experiencias más gratificante, ya que aprendí y ayude a otras personas.



### **Cabana Travel Fellowships**

Beca para presentar el modelo inicial de mi tesis de maestría en Chile. 2018

### **PUBLICACIONES**

### Journal Articles

• Venegas, Eliana del Pliar Garzón et al. (2018). "Autopsia molecular en muerte súbita cardiaca neonatal mediante secuenciación de siguiente generación (NGS): presentación de un caso". In: Revista Repertorio de Medicina y Cirugía 27 (1), pp. 39–43.

### Conference Proceedings

- Vélez, Jennifer (2019). "Association of variants in coding regions with clinical data in Colombian patients using data mining techniques." In: Conference Intelligent Systems for Molecular Biology (ISMB) and European Conference on Computational Biology.
- (2018). "Data mining with clinical and genomic data." In: Pycon Colombia.
- Vélez, Jennifer and Elizabeth León (2018). "Association of variants with clinical data in a sample of the Colombian population using the Apriori algorithm." In: ISCB-LA SOIBIO EMBnet.
- Vélez, Jennifer (2017a). "Pipeline for evaluation of coverage in clinical panels exome as quality control alignment." In: IV CONGRESO COLOMBIANO DE BIOINFORMÁTICA Y BIOLOGÍA COMPUTACIONAL Y VIII CONFERENCIA IBEROAMERICANA DE BIOINFORMÁTICA..
- - (2017b). "Python para bioinformática." In: Pycon Colombia.